臺灣高等法院民事裁定  
110年度抗字第53號
抗  告  人  鄭中良  


上列抗告人因與相對人玉山商業銀行股份有限公司間停止強制執
行事件，對於中華民國109年12月14日臺灣桃園地方法院109年度
聲字第416號裁定提起抗告，本院裁定如下：
      主  文
抗告駁回。
抗告費用由抗告人負擔。
      理  由
一、抗告意旨略以：伊於民國109年12月4日在住家信箱收到送達
    通知書一份，始知有送達文書寄存於桃園市政府警察局楊梅
    分局草湳派出所（下稱草湳派出所），卻未在住居所或其他
    適當位置看到有黏貼另一份送達通知書，伊於109年12月4日
    領取原法院109年10月15日109年度聲字第416號裁定（下稱
    系爭裁定），於10日內提起抗告，自當合法，原裁定駁回伊
    抗告，於法未合，爰提起抗告，聲明廢棄原裁定等語。
二、按提起抗告，應於裁定送達後10日之不變期間內為之；提起
    抗告如逾抗告期間者，原法院應以裁定駁回之，民事訴訟法
    第487條前段、第495條之1第1項準用第442條第1項分別定有
    明文。次按送達於應受送達人之住居所、事務所或營業所行
    之；又送達不能依民事訴訟法第136條、第137條規定，將應
    送達之文書交付予應受送達人或有辨別事理能力之同居人、
    受僱人者，得將文書寄存送達地之自治或警察機關，並作送
    達通知書兩份，一份黏貼於應受送達人住居所、事務所、營
    業所或其就業處所門首，另一份置於該送達處所信箱或其他
    適當位置，以為送達。寄存送達，自寄存之日起經10日發生
    效力，此觀民事訴訟法第138條第1項、第2項規定即明。至
    應受送達人究於何時前往領取應受送達之文件，於送達之效
    力並無影響（最高法院89年度台聲字第13號裁判意旨參照）
    。
三、經查，系爭裁定業於109年10月29日寄存送達於抗告人送達
    地之草湳派出所，送達證書記載：因未獲會晤本人亦無受領
    文書之同居人或受僱人，已將該送達文書寄存於草湳派出所
    ，並作送達通知書兩份，一份黏貼於應受送達人住居所、事
    務所、營業所或其就業處所門首，另一份置於該送達處所信
    箱或其他適當位置，以為送達等情，有送達證據在卷可查（
    原裁定卷第16頁），自符合民事訴訟法第138條第1項規定，
    依上開說明，系爭裁定已合法寄存送達抗告人，並於109年1
    1月8日發生送達效力，自不受抗告人未於該日前領取所影響
    。系爭裁定既已合法送達抗告人，加計1日在途期間，抗告
    之不變期間計至109年11月19日屆滿，抗告人遲至109年12月
    10日始提起抗告，有抗告狀上之原法院收文戳章可憑（原裁
    定卷第26頁），顯已逾期，原裁定駁回抗告，並無不合。抗
    告人稱其於109年12月4日在住家信箱收到送達通知書，未於
    住所或其他適當位置看到黏貼另一份送達通知書，始於109
    年12月4日前往派出所領取系爭裁定云云，並未舉證以實其
    說，不足採之。抗告意旨指摘原裁定不當，求予廢棄，為無
    理由，應予駁回。
四、據上論結，本件抗告為無理由，裁定如主文。
中　　華　　民　　國　　110 　年　　1 　　月　　22　　日
                  民事第二庭
                      審判長法  官  陳容正
                            法  官  李昆曄
                            法  官  紀文惠
正本係照原本作成。
不得再抗告。
中　　華　　民　　國　　110 　年　　1 　　月　　25　　日

　　　　　　　　　　　　　　書記官  李昱蓁